【裁判字號】    91,交聲,307
【裁判日期】    920102
【裁判案由】    聲明異議
【裁判全文】
臺灣臺南地方法院交通事件裁定                    九十一年度交聲字第三七號
    移
    受處分人
    即異議人  甲○○
右列受處分人因違反道路交通管理處罰條例案件，對於交通部公路總局嘉義區監理所
台南監理站民國九十一年八月十二日所為之裁決處分（處分案號：南監五字第裁七四
─六八一０三號），聲明異議，本院裁定如左：
    主  文
原處分撤銷。
甲○○不罰。
    理  由
一、本件原處分意旨略以：受處分人即異議人甲○○所有之車牌號碼ＣＩＥ—６０６
    號重型機車，於民國八十八年九月三日十七時四十四分許，由不詳騎士駕駛，途
    經桃園縣中興路與自強南路口時，因騎機車闖紅燈及不服稽查取締，而經桃園縣
    警察局龜山分局龜山派出所警員逕行開單舉發，移送機關即交通部公路總局嘉義
    區監理所台南監理站，復以違規事實明確，乃依道路交通管理處罰條例第五十三
    條第一項、第六十條第一項及第六十三條第一項第三款之規定，裁處異議人罰鍰
    共計新台幣三千六百元並記違規點數四點等語。
二、受處分人即異議人甲○○則辯稱：本件遭開單舉發之機車，雖為其所有，但舉發
    單所載之違規時間，其人正在台南空軍機場服役中，該輛機車當天係停放在台南
    市○○街○段八九巷廿五號自宅中並無他人騎用，而其在舉發單所載當日既仍在
    軍營中，自不可能於當日在營期間十七時四十四分有騎該輛機車出現在桃園縣中
    興路與自強南路之可能，是異議人所有之機車，並無在桃園縣中興路與自強南路
    口違規之事實等語。
三、經查，本件受處分人即異議人甲○○係自八十七年十一月四日起入營服義務役，
    服役地點為台南空軍機場，並於八十九年七月三十日以空軍上兵階級退伍等情，
    業據異議人供明在卷可按，並有異議人之退伍令一紙在卷可憑，而觀諸異議人之
    居住地及服兵役地點均係在台南市內，而本件舉發之違規地點卻是在桃園縣境內
    ，並非異議人平日騎乘機車可得輕易往來之區域，參以舉發單所載之該違規日期
    適為星期五，並非一般例假日，而異議人當時又正在服役中，衡情異議人自無可
    能於在營期間由台南市騎駛機車至桃園縣之可能，是異議人辯稱該輛機車並無於
    八十八年九月三日騎至桃園縣中興路與自強南路口時，並於該地點有騎機車闖紅
    燈及不服稽查取締之情形等語，尚堪採信。
四、而本件車牌號碼ＣＩＥ—６０６號重型機車，於八十八年九月三日十七時四十四
    分許，有由不詳騎士駕駛，在桃園縣中興路與自強南路口，闖紅燈及不服稽查取
    締之違規行為，除僅有桃園縣警察局桃警行交字第六八一０三號舉發違反道路交
    通管理事件通知單一紙在卷可查外，並無其他證明可為佐參，則如前述，受處分
    人即異議人甲○○所有之上開機車未於案載違規日期，經人在桃園縣中興路與自
    強南路口騎用等情，既據異議人提出事證以實其說，則執勤員警所查獲之違規事
    實，可能係因錯看、誤載，或該實際違規機車之車牌，曾有偽造、變造等情形所
    致，故尚難依此即遽認本件異議人之機車，確曾經人騎用，而於案載違規日期有
    前述違規之行為，併此敘明。
五、綜上所述，本件受處分人即異議人甲○○所有之車牌號碼ＣＩＥ—６０６號重型
    機車，於八十八年九月三日當日，確係未經騎駛亦無出現在桃園縣中興路與自強
    南路口，是異議人於右述時、地，並無上開原處分意旨所稱之違規情形，應可認
    定。從而，本件異議人之異議，經核為有理由，原處分予以裁罰，於法即有未合
    ，應由本院裁定將原處分撤銷，另為異議人不罰之諭知，以資適法。
六、據上論斷，應依道路交通案件處理辦法第二十條前段，裁定如主文。
中      華      民      國      九十二      年      一      月    二    日
                                  臺灣臺南地方法院交通法庭
                                      法  官  張  瑛  宗
右正本證明與原本無異
如不服本裁定應於送達後五日內向本院提出抗告狀
                                      書記官  陳  志  德
中      華      民      國      九十二      年      一      月    六    日


司法院資訊處製作；財團法人民間司法改革基金會備份。
